---
title: "Palmer Penguins"
author: "Álvaro Risco Morillo"
date: "17/1/2022"
output: html_document
---

```{r setup, include=FALSE}
knitr::opts_chunk$set(echo = TRUE)
```

## Librerías y datos

```{r install, eval=FALSE, include=TRUE}
install.packages("tidyverse"
install.packages("palmerpenguins")
```

```{r load and cleanup, message=FALSE}
library("tidyverse")
library("palmerpenguins")
data(package = "palmerpenguins")
penguins <- na.omit(penguins)
```

## 1. Datos de los pingüinos

A.  Población de pingüinos:

```{r penguins population}
penguins_species <- penguins$species %>% 
  levels() %>% 
  sort()

penguins_sex <- penguins$sex %>% 
  levels() %>% 
  sort()

counter_population <- function(i, j) {
    k <- sum(penguins$species == i & penguins$sex == j)
    return(k)
}

penguins_population <- outer(penguins_species, 
                             penguins_sex, 
                             Vectorize(counter_population)) %>% 
  as.data.frame()

colnames(penguins_population) <- penguins_sex
rownames(penguins_population) <- penguins_species

penguins_population <- mutate(penguins_population, 
                              total = female + male)
```

```{r results 1, echo=FALSE}
penguins_population
```

B.  Medidas de los pingüinos:

```{r penguins data}
parameters <- c("mean", 
                "sd", 
                "min", 
                "max")

measurements <- c("bill_length_mm", 
                  "bill_depth_mm", 
                  "flipper_length_mm", 
                  "body_mass_g")

penguins_data <- data.frame()

for (i in measurements) {
  j <- penguins %>% 
    select(all_of(i)) %>% 
    as_vector()
  
  k <- c(mean(j), 
         sd(j), 
         min(j), 
         max(j)) %>% 
    round(digits = 1)
  
  penguins_data <- rbind(penguins_data, k)
}

colnames(penguins_data) <- parameters
rownames(penguins_data) <- measurements
```

```{r results 2, echo=FALSE}
penguins_data
```

## 2. Gráfico de barras

A.  Gráfico 1:

```{r figure 1}
bar_colours <- c("orange", 
                 "purple", 
                 "blue")

ggplot(penguins) +
  geom_bar(aes(x = island, fill = species)) +
  scale_fill_manual(values = bar_colours)
```

B.  ¿Qué especie se ha muestreado en las tres islas?\
    Adelie

C.  ¿Cuántos individuos se han muestreado de la isla Dream?\
    `r sum(penguins$island == "Dream")`

## 3. Gráfico multipanel de cajas y bigotes

A.  Gráfico 2:

```{r figure 2}
ggplot(penguins) +
  geom_boxplot(aes(x = sex, 
                   y = body_mass_g, 
                   color = sex)) +
  facet_grid(cols = vars(species))
```

B.  ¿Qué especie tiene mayor tamaño?\
    Gentoo

C.  ¿En qué especie las hembras y los machos tienen un tamaño más similar?\
    Chinstrap

